【裁判字號】    90,交訴,141
【裁判日期】    901018
【裁判案由】    過失致死
【裁判全文】
臺灣屏東地方法院刑事判決                          九十年度交訴字第一四一號
    公  訴  人  臺灣屏東地方法院檢察署檢察官
    被      告  乙○○
右列被告因過失致死案件，經檢察官提起公訴（九十年度偵字第五二三九號），本院
判決如左：
     主  文
乙○○服用酒類，不能安全駕駛動力交通工具而駕駛，處有期徒刑參月；又過失致人
於死，處有期徒刑壹年。應執行有期徒刑壹年貳月，緩刑參年，緩刑期內付保護管束
。
     事  實
一、乙○○並未考領駕駛小客車執照，明知其於民國九十年八月十五日凌晨二時許，
    在屏東縣麟洛鄉某家酒吧飲酒後，已因飲酒過量而有輕度酩酊、說話含糊、腳步
    不穩等酒醉症狀，達不能安全駕駛動力交通工具之狀況，仍於同日凌晨五時十分
    許，駕駛車號Ｄ九—八三七六號自用小客車，沿屏東縣麟洛鄉○○路由北往南行
    駛，於同日凌晨五時二十分許，途經中山路與中華路交岔路口時，本應注意汽車
    駕駛人應遵守道路交通號誌之指示，不能闖越紅燈，並隨時注意車前狀況，以採
    取必要之安全措施，而依當時天候晴，日間晨光，道路無障礙物，視距良好，依
    其智識、能力亦無不能注意之情事，竟酒醉駕駛上開自用小客車闖越紅燈，適有
    徐春香騎乘腳踏車沿中華路由西向東方向行駛至上開路口，乙○○閃避不及，因
    而撞擊徐春香所騎乘之腳踏車，致徐春香受有頭部骨折併腦出血之傷害，經送醫
    急救後仍因傷重於同日五時五十五分不治死亡。乙○○肇事後，在未經有偵查權
    限之機關或公務員發覺前，即向前來處理車禍事宜之員警自首，並送徐春香前往
    醫院。嗣於同日上午八時四十三分，經警測試乙○○呼氣之酒精濃度高達每公升
    零點四三毫克。
二、案經屏東縣警察局屏東分局報驗後由臺灣屏東地方法院檢察署檢察官偵查起訴。
     理  由
一、訊據被告乙○○對於上開酒醉駕車肇事致被害人徐春香死亡之事實坦承不諱，惟
    辯稱係因被害人徐春香闖越紅燈才撞上等語，然查被告肇事當時已因酒醉不知行
    車速度、亦未注意路口燈號，是撞上被害人後才發現撞倒人了等情，業據其於警
    、偵訊中供述明確（見九十年八月十五日警訊、偵訊筆錄），參以卷附之道路交
    通事故調查報告記載被告於肇事現場亦未留有煞車痕跡，顯見被告當時已因酒醉
    、神智不清，處於完全未注意車前狀況之情形，才會在撞及被害人後始察覺發生
    車禍，也因未察覺被害人而未做出任何煞車動作，被告於肇事當時尚不知自己行
    進方向之燈號，豈能於事隔數月後得知被害人有闖越紅燈之行為？是其上開所辯
    ，尚非可採。再依證人甲○○即現場處理之員警證稱當時紅綠燈運作正常等語，
    以被告當時泥醉、神智不情之情況，應係被告闖越紅燈始發生事故無疑。此外，
    並有道路交通事故調查報告表暨事故現場圖一紙、現場照片八幀、酒精濃度測試
    表及測試觀察記錄表各一紙在卷可資佐證，被告於肇事當日上午八時四十三分檢
    測呼氣酒精濃度為每公升零點四六毫克，換算成血液中酒精濃度約為九十六點六
    ｍｇ／ｄＬ，依法務部法醫研究所九十年二月一日法醫所九十清字第一五０號函
    說明，因人體代謝作用，血液中酒精濃度每小時下降約十至十九ｍｇ／ｄＬ，本
    件被告肇事時間與檢測酒精濃度時間約相隔三小時，依上開比例換算，被告肇事
    當時呼氣酒精濃度至少達每公升零點六三毫克，而依卷附血液中酒精濃度與酒醉
    程度及呈現症狀之關係表所示，被告當時已呈現輕度酩酊、說話含糊、腳步不穩
    、嘔心、多辯等症狀；且依卷附觀察報告之記載，被告於當日八時四十三分時尚
    有腳步不穩等酒醉情事。又飲酒後體內酒精濃度在每公升０點五五毫克至每公升
    ０點七五毫克，其肇事率約正常人之十倍至二十五倍，此有酒精濃度與肇事率之
    關係對照表可參，是被告當時確已酒醉達於不能安全駕駛動力交通工具之狀況。
    又被害人徐春香確因本件車禍事故受有頭部骨折併腦出血之傷害，經送醫急救後
    ，仍於九十年八月十五日五時五十五分時不治死亡等情，亦經臺灣屏東地方法院
    檢察署檢察官督同法醫師相驗明確，製有相驗屍體證明書、驗斷書、勘驗筆錄及
    相驗報告書等在卷足憑，被害人死亡係因被告未注意車前狀況，於交岔路口闖越
    紅燈所致，應無疑義。
二、按汽車駕駛人飲酒後其吐氣所含酒精成份超過每公升零點二五毫克以上者，不得
    駕車；又汽車行駛時，駕駛人應注意車前狀況，並隨時採取必要之安全措施；駕
    駛人駕駛汽車應遵守道路交通標誌之指示，不得闖越紅燈，道路交通安全規則第
    一百十四條第二款、第九十四條第三項及第九十條分別定有明文。依現場圖示，
    被告於肇事時完全未煞車，可見其確有未注意車前狀況之情事，參以其有飲酒情
    形，於肇事前未發現被害人，顯係酒後未能集中精神注意前方人車動態，復闖越
    紅燈，其有違反上述交通安全規則至明；再依道路交通事故調查報告表記載，當
    時天候為晴天、光線為晨光、路面無缺陷、視距良好、並無障礙物之情況，可見
    被告當時並無不能注意之情事，竟疏未注意，以致撞及被害人腳踏車致被害人死
    亡，被告就本件事故之發生顯有過失。又被告之過失行為與被害人死亡間，具有
    相當因果關係，本件事證已明，被告犯行堪以認定。
三、核被告所為，係犯刑法第一百八十五條之三之服用酒類不能安全駕駛動力交通工
    具而駕駛罪及同法第二百七十六條第一項之過失致人於死罪。又被告無駕駛執照
    ，復酒醉駕車，因而致人死亡，應依道路交通管理處罰條例第八十六條第一項規
    定，就過失致死部分加重其刑。惟被告肇事後於未被偵查機關發覺前，即向前來
    處理車禍事宜之警員自首及接受裁判，已據其供述明確，並經證人即現場處理之
    員警甲○○證述屬實，應依刑法第六十二條前段之規定，就過失致死罪減輕其刑
    。其過失致死罪部分有刑之加減事由，應先加後減之。被告所犯上開二罪，犯意
    各別，罪名互異，應予分論併罰。爰審酌被告素行、無政府視法令宣導，猶酒後
    駕車肇致被害人死亡，本應從重量刑，惟念其於事後已與被害人家屬達成和解，
    經被害人家屬表示願意原諒其犯行，及犯罪後態度等一切情狀，分別量處如主文
    所示之刑，並定其應執行之刑。末查被告前未曾受有期徒刑以上刑之宣告，有臺
    灣屏東地方法院檢察署刑案資料查註紀錄表及臺灣高等法院被告全國前案紀錄表
    各一份在卷可參，因一時疏於注意，致罹刑典，且已坦承犯行，深具悔意，並與
    被害人家屬達成和解，其經此偵、審程序及科刑判決之教訓，應知所警愓，而無
    再犯之虞，且其目前有正當職業，因此，本院認前開宣告刑，以暫不執行為適當
    ，爰併予宣告緩刑三年，又為確實革除被告酒後駕車之惡習，有加強對被告追蹤
    、考核及輔導之必要，爰對被告併予諭知緩刑期間付保護管束，以啟自新，並觀
    後效。
據上論斷，應依刑事訴訟法第二百九十九條第一項前段，刑法第一百八十五條之三、
第二百七十六條第一項、第六十二條前段、第五十一條第五款、第七十四條第一款
、第九十三條第一項，道路交通管理處罰條例第八十六條第一項，罰金罰鍰提高標準
條例第一條前段，判決如主文。
本案經檢察官林津鋒到庭執行職務。
中      華      民      國    九十      年      十      月     十八     日
                                      臺灣屏東地方法院刑事第三庭
                                          審判長法  官  黃國永
                                                法  官  余德正
                        法  官  陳姵君
右正本證明與原本無異。
對於本判決如有不服應於收受送達後十日內向本院提出上訴書狀上訴於台灣高等法院
高雄分院並按他造當事人之人數附具繕本。
                                              書記官   蔡德章
中      華      民      國    九十      年      十      月     十八     日
得上訴
附錄：
中華民國刑法第一百八十五條之三
服用毒品、麻醉藥品、酒類或其他相類之物，不能安全駕駛動力交通工具
而駕駛者，處一年以下有期徒刑、拘役或三萬元以下罰金。
中華民國刑法第二百七十六條
因過失致人於死者，處二年以下有期徒刑、拘役或二千元以下罰金。
從事業務之人，因業務上之過失犯前項之罪者，處五年以下有期徒刑或拘
役，得併科三千元以下罰金。


司法院資訊處製作；財團法人民間司法改革基金會備份。
